【裁判字號】    89,易,654
【裁判日期】    890902
【裁判案由】    竊盜等
【裁判全文】
台灣苗栗地方法院刑事判決                          八十九年度易字第六五四號
    公  訴  人  臺灣苗栗地方法院檢察署檢察官
    被      告  甲○○
右列被告因竊盜等案件，經檢察官提起公訴（八十九年度偵字第二０五九號），本院
判決如左：
    主  文
甲○○共同連續意圖為自己不法之所有，以恐嚇使人將本人之物交付，處有期徒刑捌
月。
便條紙壹張及鴿網貳張均沒收。
    事  實
一、甲○○與姓名年籍不詳，綽號「小楊」、「阿松」之已成年男子，共同意圖為自
    己不法之所有，並基於竊盜之概括犯意聯絡，自民國八十九年五月二十一日起，
    至同年月二十五日止，結夥三人至苗栗縣西湖鄉「東和鋼鐵公司」後面山區架設
    高空障礙網二張，每張網長約二百至三百公尺，連續攔截竊取乙○○等人所有，
    在空中過往之賽鴿。得手後，復共同意圖為自己不法之所有，並基於恐嚇取財之
    概括犯意聯絡，連續以賽鴿腳環上所留的電話向乙○○等人恐嚇須以每隻平均約
    新台幣（下同）二千元之代價，將贖款匯至渠等所指定之合作金庫龜山支庫，帳
    號0000000000000號，戶名為李泰郎之帳戶內，始得取回鴿子，使
    乙○○及其他不詳人士，唯恐無法取回鴿子，而先後將贖金匯入上開帳戶，其等
    所有的賽鴿始被釋回。其中乙○○係將三千零十元（為經雙方討價還價後之價金
    ）贖金匯入上開帳戶後，其所有之賽鴿二隻始被釋回（另一隻不知何故未回籠）
    。渠三人以此方法前後共計得手十四次，共得贖款四萬一千一百九十八元（起訴
    書誤載為四萬一千元）。迨同年月二十五日上午七時十五分許，渠三人復至上開
    架網處檢視所網獲的賽鴿時，甲○○為徐兆旺等人會同警方當場查獲，綽號「小
    楊」、「阿松」二人則趁隙逃逸。警方並扣得鐵條四支及綽號「小楊」、「阿松
    」共同所有，供其三人網鴿及恐嚇取財所用的便條紙一張暨鴿網二張（其中便條
    紙一張扣案後附在卷內）。
二、案經苗栗縣警察局竹南分局報請臺灣苗栗地方法院檢察署檢察官偵查起訴。
    理  由
一、訊據被告甲○○對右揭架設鴿網竊取賽鴿之事實供承不諱，核與被害人乙○○及
    證人徐兆旺在警訊時指（証）述之情節相符，並有便條紙一張在卷及鴿網二張扣
    案足憑，足見被告此部分之自白確與事實相符。惟被告矢口否認有何恐嚇取財之
    犯行，辯稱：未打電話向被害人要求贖款，且未收到錢。綽號「小楊」和「阿松
    」之男子未和其談到以多少錢向被害人要求贖款云云。惟查：右開事實，業據被
    告於警訊中供述甚詳，供稱：被查獲時共網到二十二隻鴿子，有一隻死亡，每隻
    鴿子腳上均有腳環，腳環上有飼主的聯絡電話，被告按其上的電話號碼通知飼主
    付錢贖回。每隻鴿子索價二千元，要鴿主將錢匯至指定帳戶，再利用提款卡至提
    款機領出贖款，共十四件得手成功等語（見偵卷第五頁反面）。核與被害人乙○
    ○於警訊中所陳之情節相符：被盜網賽鴿二隻，腳環編號為一二九及二二四號，
    被告等人依鴿子腳環上的電話向伊要求贖款，經討價還價後每隻以一千五百元成
    交，並依其等指示匯入指定之合作金庫龜山支庫，帳號00000000000
    00號，戶名為李泰郎之帳戶等語（見偵卷第十八頁反面、第十九頁）。並有便
    條紙一張在卷足徵，且該便條紙上所寫賽鴿腳環號碼及匯入金額與被害人乙○○
    所述失竊賽鴿腳環號碼及匯款金額相符，益徵被害人乙○○所述非虛，被告前開
    在警訊時之自白應與事實相符，其確有共同參與向鴿主恐嚇取財之行為。所辯應
    係事後卸責之詞，委不足採。本件事証明確，被告犯行應堪認定。
二、核被告和綽號「小楊」、「阿松」之男子結夥三人共同架設鴿網竊取鴿子，再按
    鴿子腳環上的電話號碼向飼主要求贖款得手，所為係犯刑法第三百二十一條第一
    項第四款之結夥三人以上竊盜罪及同法第三百四十六條第一項之恐嚇取財罪。被
    告與綽號「小楊」、「阿松」之男子間，就竊盜及恐嚇取財罪間，均有犯意之聯
    絡及行為之分擔，均應論以刑法第二十八條之共同正犯。其先後多次之竊盜及恐
    嚇取財犯行，均時間緊接，觸犯構成要件相同之罪名，且係基於概括犯意所為，
    為連續犯，依刑法第五十六條之規定分別論以結夥三人以上竊盜罪一罪及恐嚇取
    財罪一罪，並加重其刑。被告竊取賽鴿的目的係向被害人要求贖款，其所犯上開
    二罪，有方法結果之牽連關係，應依刑法第五十五條之規定從一重以恐嚇取財罪
    處斷。爰審酌被告之素行、本件犯罪之動機、目的、手段、竊盜及恐嚇取財之次
    數、所生危害和犯後僅坦承部分犯行之態度等一切情狀，量處如主文所示之刑。
    扣案之便條紙一張和鴿網二張，係供被告與綽號「小楊」、「阿松」之男子共同
    竊盜及恐嚇取財所用之物，且被告供稱上開物品均係共犯「小楊」、「阿松」者
    所有（見本院八十九年八月二十二日筆錄），併依刑法第三十八條第一項第二款
    之規定宣告沒收。至另扣案的鐵條四支，查獲時係放在車上，且被告供稱與渠等
    架網竊取賽鴿無關（見本院八十九年八月二十二日筆錄），既非供犯罪所用之物
    ，且無証據足以認定係供犯罪預備之物，故不另為沒收之諭知，附此敘明。
據上論斷，應依刑事訴訟法第二百九十九條第一項前段、刑法第二十八條、第五十六
條、第三百二十一條第一項第四款、第三百四十六條第一項、第五十五條、第三十八
條第一項第二款、罰金罰鍰提高標準條例第一條前段，判決如主文。
本案經檢察官黃智勇到庭執行職務。
中      華      民      國      八十九      年    九        月   二     日
                                      臺灣苗栗地方法院刑事庭
                                          法  官  劉  興  浪
右生本證明與原本無異。
如不服本判決，應於判決送達後十日內向本院提出上訴狀（須附繕本），上訴於臺灣
高等法院臺中分院。
                                          書記官  陳  建  分
中      華      民      國      八十九      年    九  月   二     日
附錄論罪科刑法條
刑法地三百四十六條第一項：
意圖為自己或第三人不法之所有，以恐嚇使人將本人或第三人之物交付者，處六月以
上五年以下有期徒刑，得併科一千元以下罰金。


司法院資訊處製作；財團法人民間司法改革基金會備份。
